【裁判字號】    97,易,198
【裁判日期】    970519
【裁判案由】    竊盜
【裁判全文】
臺灣雲林地方法院刑事判決               97年度易字第198號
公  訴  人  臺灣雲林地方法院檢察署檢察官
被      告  甲○○
                    （另案在臺灣雲林第二監獄執行中）
            乙○○
                    （另案在臺灣嘉義戒治所強制戒治中）
            丙○○
上列被告等因竊盜案件，經檢察官提起公訴（97年度偵字第319
號），於本院準備程序進行中，被告就被訴事實為有罪之陳述，
經合議庭裁定由法官一人獨任進行簡式審判程序，判決如下：
    主      文
甲○○竊盜，累犯，處有期徒刑肆月；又結夥三人以上竊盜，累
犯，處有期徒刑拾月。應執行有期徒刑壹年。
乙○○結夥三人以上竊盜，累犯，處有期徒刑拾月。
丙○○結夥三人以上竊盜，累犯，處有期徒刑拾月。
    事實及理由
一、犯罪事實：
(一)、甲○○前於民國94年間，因贓物及竊盜案件，經本院分別判
    處有期徒刑4 月及6 月確定，經本院定應執行刑有期徒刑9
    月，於95年1 月13日執行期滿釋放出監。
(二)、乙○○前於94年間，因贓物及竊盜案件，經本院分別判處有
    期徒刑4 月及1 年8 月確定，2 案接續執行，於96年4 月11
    日縮短刑期假釋出監，迄96年9 月10日保護管束期滿未經撤
    銷，以已執行完畢論。
(三)、丙○○前於93年間，因竊盜案件，經本院判處有期徒刑2 年
    4 月，復經臺灣高等法院臺南分院駁回上訴確定，於96年7
    月17日縮短刑期假釋出監，所餘刑期至96年12月27日，未經
    撤銷假釋而以執行完畢論。
(四)、甲○○仍不知悔改，意圖為自己不法之所有，於97年1 月19
    日中午12時許，在雲林縣麥寮鄉某公園，見停放於該處丁○○所有之SR-4677 號自小客車車門未上鎖，即進入車內並以
    自備之鑰匙（未扣案）啟動電門而竊取，得手後逃逸。
(五)、甲○○、乙○○及己○○共同基於為自己不法所有之犯意聯
    絡，於97年1 月20日上午9 時許，由甲○○駕駛上開竊得之
    車輛搭載乙○○及己○○至雲林縣麥寮鄉○○段357-313 地
    號，由己○○下車行竊，甲○○及乙○○則在車上把風，共
    同竊取戊○○置放於該處之電纜線2 捆（共重19公斤）。
(六)、嗣於97年1 月20日下午1 時35分許，乙○○、甲○○、丙○○尋覓販賣上開電纜線地點之際，在雲林縣崙背鄉○○村○○路旁為警查獲。
二、認定犯罪事實所憑證據及理由：
(一)、本案被告乙○○、甲○○、丙○○所犯刑法第321 條第1 項
    第4 款結夥3 人加重竊盜罪、被告甲○○另犯刑法第320 條
    第1 項竊盜罪，均係死刑、無期徒刑、最輕本刑為3 年以上
    有期徒刑以外之罪，其於準備程序就前揭被訴事實為有罪之
    陳述，經受命法官告知簡式審判程序之旨，並聽取其與公訴
    人之意見後，本院合議庭裁定由受命法官獨任進行簡式審判
    程序，是本案之證據調查，依刑事訴訟法第273 條之2 規定
    ，不受同法第159 條第1 項、第161 條之2 、第161 條之3
    、第163 條之1 及第164 條至第170 條規定之限制，合先敘
    明。
(二)、上開犯罪事實，業經被告3 人迭於警詢、檢察官面前及本院
    審理時坦白承認，核與被害人丁○○及戊○○於警詢時之指
    訴相符，復有贓證物認領保管單2 紙、相片8 張在卷可考，
    足認被告3 人之自白與事實相符，應可採信。至於被告甲○○於本院審理時供稱其非以自備鑰匙竊取上開車輛，然其於
    警詢及檢察官面前均供認係以自備鑰匙啟動前述自小客車，
    且被害人丁○○於警詢時亦陳述該鑰匙不是原本的鑰匙，也
    非其所有，可見被告甲○○於本院審理時所述，難以採信，
    其應以自備之鑰匙竊取上揭自小客車。本案事證明確，被告
    犯行堪以認定，應予依法論科。
三、論罪科刑之理由：
(一)、核被告甲○○就犯罪事實(四)所為，係犯刑法第320 條第1 項
    竊盜罪；被告3 人就犯罪事實(五)所為，係犯刑法第321 條第
    1 項第4 款結夥3 人以上加重竊盜罪。
(二)、被告3 人就上開犯罪事實(五)部分，有犯意聯絡及行為分擔，
    應依刑法第28條規定，論以共同正犯。
(三)、被告甲○○就上開2 次竊盜犯行，犯意各別，行為互殊，應
    予分論併罰。
(四)、甲○○前於94年間，因贓物及竊盜案件，經本院分別判處有
    期徒刑4 月及6 月確定，經本院定應執行刑有期徒刑9 月，
    於95年1 月13日執行期滿釋放出監；乙○○前於94年間，因
    贓物及竊盜案件，經本院分別判處有期徒刑4 月及1 年8 月
    確定，2 案接續執行，於96年4 月11日縮短刑期假釋出監，
    迄96年9 月10日保護管束期滿未經撤銷，以已執行完畢論；
    丙○○前於93年間，因竊盜案件，經本院判處有期徒刑2 年
    4 月，復經臺灣高等法院臺南分院駁回上訴確定，於96年7
    月17日縮短刑期假釋出監，所餘刑期至96年12月27日，未經
    撤銷假釋而以執行完畢論，有臺灣高等法院被告前案紀錄表
    在卷可按，其受有期徒刑執行完畢，5 年內再犯本案最重本
    刑為有期徒刑以上之罪，均為累犯，皆應依刑法第47條第1
    項規定加重其刑。
(五)、爰審酌被告3 人於本院審理時尚有悔意，且所竊物品價值不
    高，並為被害人所尋回，然而，被告3 人有前述(四)所載之前
    科，有臺灣高等法院被告前案紀錄表在卷可考，素行顯然不
    佳，執行完畢出所後，仍然再犯本案，可見未有重新面對將
    來的決心，需再行沈澱思考人生目標，且被告3 人自承竊取
    物品之後，本預想變現購買海洛因施用，益見被告3 人缺乏
    面對社會之能力，始須依賴毒品才得生活，有必要使被告3
    人再度入監服刑以使其深刻反醒，遠離毒品，及其智識、家
    庭等一切情狀，量處如主文所示之刑，就被告甲○○部分，
    並定其應執行之刑。至於被告乙○○請求量處有期徒刑2 、
    3 月，顯然忽略本案加重竊盜罪之法定刑，被告甲○○請求
    就竊車部分量處有期徒刑5 月、竊取電纜線部分量處有期徒
    刑8 月，被告己○○請求量處有期徒刑8 月，均忽略自身前
    科眾多仍不知悔改，一再犯案之情，均為本院所不採。
四、應適用之法律：
    依刑事訴訟法第273 條之1 第1 項、第299 條第1 項前段，
    刑法第28條、第320 條第第1 項、第321 條第1 項第4 款、
    第47條第1 項、第51條第5 款，判決如主文。
本案經檢察官黃顗雯到庭執行職務。
中    華    民    國    97    年    5     月    19    日
                  刑事第五庭  法  官  藍家偉
以上正本證明與原本無異。
如不服本判決，應於判決送達後10日內，向本院提出上訴狀。（
須附繕本）
                              書記官  王雪招
中    華    民    國    97    年    5     月    19    日
刑法第320 條：
意圖為自己或第三人不法之所有，而竊取他人之動產者，為竊盜
罪，處5 年以下有期徒刑、拘役或5 百元以下罰金。
意圖為自己或第三人不法之利益，而竊佔他人之不動產者，依前
項之規定處斷。
前二項之未遂犯罰之。
刑法第321 條：
犯竊盜罪而有左列情形之一者，處6 月以上、5 年以下有期徒刑
：
一  於夜間侵入住宅或有人居住之建築物、船艦或隱匿其內而犯
    之者。
二  毀越門扇、牆垣或其他安全設備而犯之者。
三  攜帶兇器而犯之者。
四  結夥三人以上而犯之者。
五  乘火災、水災或其他災害之際而犯之者。
六  在車站或埠頭而犯之者。
前項之未遂犯罰之。


司法院資訊處製作；財團法人民間司法改革基金會備份。
